臺灣臺北地方法院刑事判決
110年度易字第659號
公  訴  人  臺灣臺北地方檢察署檢察官
被      告  蔡忠義


            楊家治


上列被告因竊盜等案件，經檢察官追加起訴（110年度偵字第240
72號），本院判決如下：
    主  文
本件公訴不受理。
　　理  由
一、追加起訴意旨略以：（一）被告蔡忠義意圖為自己不法之所
    有，基於竊盜及損毀犯意，於如附表一編號1至3所示時、地
    ，以如附表一編號1至3所示方式，竊取如附表一編號1至3所
    示之財物，並毀損如附表一編號3所示財物，得手後隨即離
    去。另意圖為自己不法之所有，基於以不正方法由自動付款
    設備取得他人之物之犯意，於如附表二所示之時間、地點領
    取如附表二所示宋愛華所有銀行帳戶內之存款。（二）被告
    楊家治與被告蔡忠義（此部分經檢察官另行提起公訴），共
    同意圖為自己不法之所有，基於竊盜之犯意聯絡，於如附表
    一編號4所示之時、地，於被告蔡忠義行竊時，由被告楊家
    治負責把風，於被告蔡忠義得手後獲取報酬新臺幣（下同）
    600元。嗣為如附表一所示被害人發現遭竊後報警處理，經
    警調閱現場及周邊監視器而循線查獲。因認被告蔡忠義就附
    表一編號1涉犯刑法第320條第1項之竊盜罪嫌；就附表一編
    號2涉犯刑法第321條第1項第1款之侵入住宅竊盜、刑法第33
    9條之2第1項之以不正方法由自動付款設備取得他人之物罪
    嫌；就附表一編號3涉犯刑法第320條第1項之竊盜、刑法第3
    54條之毀損罪嫌；被告楊家治就附表一編號4涉犯刑法第320
    條第1項之竊盜罪嫌等語。
二、按於第一審辯論終結前，得就與本案相牽連之犯罪或本罪之
    誣告罪，追加起訴；又起訴之程序違背規定情形者，應諭知
    不受理之判決；不受理之判決，得不經言詞辯論為之，刑事
    訴訟法第265 條第1 項、第303 條第1 款、第307 條分別定
    有明文。是追加起訴應限於在第一審辯論終結以前始得為之
    ，違反此項規定而追加起訴者，其程序即於法不合（最高法
    院26年度渝上字第1057號判例意旨參照），自應諭知不受理
    之判決。
三、經查，本件檢察官據以追加起訴之本訴即本院110 年度易字
    第509號被告蔡忠義竊盜等案件，業經本院於民國110 年10
　　月5日辯論終結，並訂於110 年10月26日宣判；而本件追加
    起訴係於110 年10月14 日繫屬本院，此有本院卷所附蓋有
    本院收文日期戳之臺灣臺北地方檢察署110 年10 月13 日北
    檢邦平110偵24072字第1109081327號函及本件追加起訴書各
    1 份在卷可稽。是本件檢察官追加起訴之時，本院110 年度
    易字第509 號案件已經第一審辯論終結，依前揭說明，其追
    加起訴程序並不合法，爰不經言詞辯論，逕為不受理之判決
    。
據上論斷，應依刑事訴訟法第303 條第1 款、第307 條，判決如
主文。　　　　
中　　華　　民　　國　　110 　年　　10　　月　　18　　日
　　　　　　　　　刑事第四庭    法　官　曾名阜
上正本證明與原本無異。 
如不服本判決應於收受送達後20日內向本院提出上訴書狀，並應
敘述具體理由；其未敘述上訴理由者，應於上訴期間屆滿後20日
內向本院補提理由書（均須按他造當事人之人數附繕本）「切勿
逕送上級法院」。告訴人或被害人如對於本判決不服者，應具備
理由請求檢察官上訴，其上訴期間之計算係以檢察官收受判決正
本之日期為準。 因疫情而遲誤不變期間，得向法院聲請回復原
狀。
                                 書記官  李宜蓁
                                 
中　　華　　民　　國　　110 　年　　10　　月　　18　　日
附表一:
編號 時間 地點 行為手法 被害人 竊得財物 所犯法條 1 110年5月7日凌晨5時15分許 臺北市○○區○○路000巷0弄0號1樓 被告蔡忠義侵入左列住處，徒手竊取右列財物，得手後逃逸 詹俊森（有提告） 現金1萬6,000元 刑法第320條第1項 2 110年5月7日凌晨5時15分許 臺北市○○區○○路000巷0弄0號1樓 被告蔡忠義侵入左列住處，徒手竊取右列財物，得手後逃逸 宋愛華（有提告） 霹靂腰包1個【內含現金1萬2,000元、悠遊卡、101大樓門禁卡、上班打卡卡片、對講機耳機、手機耳機、身分證、華泰商業銀行、台北富邦商業銀行、玉山商業銀行、凱基商業銀行提款卡（合計價值1萬5,700元）】，及上開提款卡共遭竊領32萬1,055元（詳如附表二），共計33萬6755元 刑法第321條第1項第1款及刑法第339條之2第1項   3 110年6月20日晚間9時20分許 臺北市○○區○○街00號旁 被告蔡忠義以徒手拉開方式毀損放置於左列處所扭蛋兌幣機，竊取右列之財物，得手後逃逸 李家瑋（有提告） 現金2,100元（扭蛋兌幣機價值約2,000元） 刑法第320條第1項、刑法第354條 4 110年7月2日晚間6時14分許 臺北市○○區○○○路000號（全家萬年店收銀機櫃臺） 被告楊家治與同案被告蔡忠義進入左列處所，趁無人注意之際，徒手竊取右列之財物，得手後隨即逃逸 楊志強（有提告）  櫃檯內現金1,200元 刑法第320條第1項 

附表二
編號 提款時間 提款地點 提款金額 銀行帳戶 1 110年5月7日凌晨5時51分許 臺北市○○區○○路000號（統一超商華藏門市） 2萬5元 華泰商業銀行 2 110年5月7日凌晨5時53分許 臺北市○○區○○路000號（統一超商華藏門市） 2萬5元 華泰商業銀行 3 110年5月7日凌晨5時55分許 臺北市○○區○○路000號（統一超商華藏門市） 1萬5,005元 華泰商業銀行 4 110年5月7日凌晨5時57分許 臺北市○○區○○路000號（統一超商華藏門市） 2萬元 台北富邦銀行 5 110年5月7日凌晨5時58分許 臺北市○○區○○路000號（統一超商華藏門市） 2萬元 台北富邦商業銀行 6 110年5月7日凌晨6時許 臺北市○○區○○路000號（統一超商華藏門市） 2萬元 台北富邦商業銀行 7 110年5月7日凌晨6時1分許 臺北市○○區○○路000號（統一超商華藏門市） 2萬元 台北富邦商業銀行 8 110年5月7日凌晨6時15分許 新北市○○區○○路0段000○0號（統一超商漳和門市） 2萬元 台北富邦商業銀行 9 110年5月7日凌晨6時32分許 新北市○○區○○路000號（全家便利商店永貞店） 2萬5元 台北富邦商業銀行 10 110年5月7日凌晨6時17分至23分許 新北市○○區○○路0段000○0號（統一超商漳和門市） 2萬5元 玉山商業銀行 11   2萬5元 玉山商業銀行 12   2萬5元 玉山商業銀行 13   2萬5元 玉山商業銀行 14   2萬5元 玉山商業銀行 15   2萬5元 玉山商業銀行 16   2萬5元 玉山商業銀行 17 110年5月7日凌晨6時34分許 新北市○○區○○路000號（全家便利商店永貞店） 6,000元 凱基商業銀行   共計 32萬1,005元